臺灣高雄地方法院刑事判決　　　　　　　94年度訴字第1349號
公　訴　人　臺灣高雄地方法院檢察署檢察官
被　　　告　甲○○　男　23歲.
指定辯護人　本院公設辯護人　乙○○
上列被告因違反槍砲彈藥刀械管制條例案件，經檢察官提起公訴
（94年度偵字第3578號），本院判決如下：
    主  文
甲○○未經許可，持有可發射子彈具有殺傷力之改造手槍，處有
期徒刑參年貳月，併科罰金新台幣陸萬元，罰金如易服勞役，以
新台幣玖佰元即銀元佰元折算壹日。
扣案改造手槍壹支（內含彈匣壹個、槍枝管制編號：0000000000
號）及改造子彈壹顆，均沒收之。
    事  實
一、甲○○明知未經許可，不得持有槍枝、子彈，竟於民國92年
    2、3月間，以新台幣 (下同)25000 元之價格，在網路上向
    綽號「小方」之成年男子購買具有殺傷力之仿COLT廠0908
    CALIBER型半自動手槍製造之玩具手槍換裝土造金屬槍管改
    造之改造手槍1枝（含彈匣1個、槍枝管制編號：0000000000
    號）、玩具金屬彈殼加裝直徑5.4mm金屬彈頭而成之改造子
    彈2顆後，甲○○於同日在高雄市○○路太平洋百貨公司後
    方「快樂龍遊藝場」內廁所內取得上開槍枝、改造子彈後，
    未經許可即將之藏放在其租賃之高雄市○○區○○路105號3
    樓處，而持有之，嗣於94年2月2日13時45分許，經警持本院
    核發之搜索票於高雄市○○區○○路105號3樓搜索，查扣其
    持有之前揭改造手槍1枝（含彈匣1個）、改造子彈2顆、未
    具殺傷力之仿BERETTA廠92FS型半自動手槍製造之玩具手槍1
    枝（含彈匣1個、槍枝管制編號：0000000000號）及BERETTA
    點92型子彈18顆（未裝填火藥）、COLT點25型改造子彈1顆
    （未裝填火藥）、鋼珠19顆、小型銼刀18支、老虎鉗2支、
    彈簧2支、含甲基安非他命之殘渣袋2個、吸食毒品工具1組
    （涉嫌違反毒品危害防制條例部分，另案偵辦中），始查知
    上情。
二、案經高雄市政府警察局刑警大隊報請台灣高雄地方法院檢察
    署檢察官偵查起訴。
    理  由
一、上揭事實，業據被告甲○○於警、偵訊及本院審理中均坦承
    不諱，且查：
    （一）扣案槍彈係由高雄市政府警察局刑警大隊囑託內政部
          警政署刑事警察局鑑定，被告及其指定辯護人對該項
          證據具有證據能力並不爭執，且同意引用作為證據，
          本院復審酌槍枝及子彈鑑定報告係由專業機關人員本
          於其專業知識及儀器所作成，依其情形認為適當，依
          刑事訴訟法第159條之5第第1項規定，得作為證據。
    （二）扣案改造槍枝1支（內含彈匣1個）、改造子彈2顆經
          送請內政部警政署刑事警察局檢驗結果，認該改造柯
          特COLT點25手槍（含彈匣1個、槍枝管制編號：
          0000000000號），係仿COLT廠0908CALIBER型半自動
          手槍製造之玩具手槍換裝土造金屬槍管改造之改造手
          槍，機械性能良好，可擊發適用子彈，認具殺傷力，
          改造子彈2顆均係玩具金屬彈殼加裝直徑5.4mm金屬彈
          頭而成之改造子彈，經取樣1顆試射，可擊發，認具
          殺傷力，有該局94年2月25日刑鑑字第0940023746號
          槍彈鑑定書及檢具之照片6張可參（見偵卷第14至16
          頁），是則上開改造玩具手槍及改造子彈，係分屬槍
          砲彈藥刀械管制條例第4條第1款、第2款所稱之槍
          砲、彈藥無誤。綜上，本件事證明確，被告犯行，洵
          堪認定。
二、查被告自92年2、3月間某日起，即未經許可持有改造手槍，
    直至94年2月2日始經警查獲，其持有之繼續乃犯罪行為之繼
    續，其間槍砲彈藥刀械管制條例雖於94年1月26日修正公布
    ，並自公布日起第3日即自94年1月28日起施行，其中修正前
    槍砲彈藥刀械管制條例第11條第4項：「未經許可，持有同
    條例第4條第1項第1款所稱其他可發射金屬或子彈具有殺傷
    力之各式槍砲稱其他可發射金屬或子彈具有殺傷力之各式槍
    砲者，處1年以上7年以下有期徒刑，併科新臺幣7百萬元以
    下罰金」規定，業修正刪除，並另於修正後同條例第8條第4
    項增列：「未經許可，持有第4條第1項第1款所定其他可發
    射金屬或子彈具有殺傷力之各式槍砲者，處3年以上10年以
    下有期徒刑，併科新臺幣7百萬元以下罰金」之規定，然被
    告之行為既繼續實施至新法施行以後，自無行為後法律變更
    適用之可言（最高法院28年上字第733號判例意旨、66年度
    第2次刑庭庭推總會決議(2)意旨參照）。核被告所為，係犯
    槍砲彈藥刀械管制條例第8條第4項之未經許可持有其他可發
    射子彈具有殺傷力之改造玩具手槍罪，以及同條例第12條第
    4項之未經許可持有子彈罪（本項規定並未修正）。又被告
    以1個持有之行為而觸犯上開二罪名，係想像競合犯，依刑
    法第55條規定，應從一重依未經許可持有其他可發射子彈具
    有殺傷力之改造玩具手槍罪論處。再本件既不適用修正前槍
    砲彈藥刀械管制條例第11條第4項規定，業如前述，公訴人
    起訴意旨認本件適用該修正前之規定等語，容有誤會。爰審
    酌被告無故持有具殺傷力之手槍、子彈，嚴重影響社會治安
    ，其犯後坦承犯行，及並無持以犯案，且其並無前科，有台
    灣高等法院被告全國前案紀錄表1紙在卷可按，素行尚稱良
    好等一切情狀，量處如主文所示之刑，並就科處罰金部分，
    併予諭知罰金易服勞役之折算標準。又扣案之上開改造手槍
    1支、鑑驗剩餘改造子彈1顆，具有殺傷力，業據本院認定如
    前，均屬槍砲彈藥刀械管制條例第4條第1項第1款、第2款所
    列物品，乃未經許可不得持有之違禁物，均應依刑法第38條
    第1項第1款規定，併予宣告沒收。至送鑑BERETTA廠92手槍1
    枝（槍枝管制編號：0000000000號），認係仿BERETTA廠92F
    S型半自動手槍製造之玩具手槍，經檢視其槍管內具阻鐵，
    無法供發射彈丸使用，認不具殺傷力，有前揭槍彈鑑定書在
    卷可證，而BERETTA點92型子彈18顆、COLT點25型改造子彈1
    顆均未裝填火藥，亦不具殺傷力，並非違禁物；鋼珠19顆、
    小型銼刀18支、老虎鉗2支、彈簧2支雖均為被告所有，然尚
    乏證據證明與本件持有槍、彈之犯行有何關連，爰均不予宣
    告沒收。另送鑑之改造子彈，其中1顆因試射檢驗完畢而滅
    失，毋庸併宣告沒收，附此敘明。
據上論結，應依刑事訴訟法第299條第1項前段，槍砲彈藥刀械管
制條例第8條第4項、第12條第4項，刑法第11條前段、第55條、
第42條第2項、第38條第1項第1款，罰金罰鍰提高標準條例第2條
，現行法規所定貨幣單位折算新臺幣條例第2條，判決如主文。
本案經檢察官李廷輝到庭執行職務。
中　　華　　民　　國　　94　　年　　6 　　月　　28　　日
                  鳳山刑事第二庭    審判長法  官  邱明弘
                                          法  官  廖建瑜
                                          法　官  胡宜如
以上正本證明與原本無異。
如不服本判決，應於判決送達後10日內，向本院提出上訴狀。
                                          書記官  蔡莉娟
中　　華　　民　　國　　94　　年　　6 　　月　　28　　日
附錄法條：
槍砲彈藥刀械管制條例第8條
未經許可，製造、販賣或運輸鋼筆槍、瓦斯槍、麻醉槍、獵槍、
空氣槍或第4條第1項第1款所定其他可發射金屬或子彈具有殺傷
力之各式槍砲者，處無期徒刑或5年以上有期徒刑，併科新臺幣1
千萬元以下罰金。
未經許可，轉讓、出租或出借前項所列槍枝者，處5年以上有期
徒刑，併科新臺幣1千萬元以下罰金。
意圖供自己或他人犯罪之用，而犯前二項之罪者，處無期徒刑或
7年以上有期徒刑，併科新臺幣1千萬元以下罰金。
未經許可，持有、寄藏或意圖販賣而陳列第1項所列槍枝者，處3
年以上10年以下有期徒刑，併科新臺幣700萬元以下罰金。
第1項至第3項之未遂犯罰之。
槍砲彈藥刀械管制條例第12條
未經許可，製造、販賣或運輸子彈者，處1年以上7年以下有期徒
刑，併科新台幣500萬元以下罰金。
未經許可，轉讓、出租或出借子彈者，處6月以上5年以下有期徒
刑，併科新台幣300萬元以下罰金。
意圖供自己或他人犯罪之用，而犯前二項之罪者，處3年以上10
年以下有期徒刑，併科新台幣700萬元以下罰金。
未經許可，持有、寄藏或意圖販賣而陳列子彈者，處5年以下有
期徒刑，併科新台幣300萬元以下罰金。
第1項至第3項之未遂犯罰之。
